【裁判字號】    99,審訴,319
【裁判日期】    990531
【裁判案由】    違反毒品危害防制條例
【裁判全文】
臺灣新竹地方法院刑事宣示判決筆錄     99年度審訴字第319號
公  訴  人  臺灣新竹地方法院檢察署檢察官
被      告  乙○○
指定辯護人  本院公設辯護人甲○○
上列被告因違反毒品危害防制條例案件，檢察官提起公訴（99年
度撤緩毒偵字第6 號）後，聲請改依協商程序而為判決，本院於
中華民國99年5月31日下午4時，在本院刑事第十一法庭宣示判決
，出席職員如下：
                審判長法  官  劉兆菊
                      書記官  林兆嘉
                      通  譯  楊長育
法官起立朗讀判決主文、犯罪事實要旨、處罰條文，及告以上訴
限制、期間並提出上訴狀之法院，且諭知記載其內容：
一、主  文：
    乙○○施用第一級毒品，累犯，處有期徒刑柒月。扣案之第
    一級毒品海洛因（驗餘淨重零點零捌伍肆公克），沒收銷燬
    之。
二、犯罪事實要旨：
（一）乙○○前於民國81年間，因違反肅清煙毒條例案件，經本
      院於81年9月14日以81年度訴字第552號判決分別判處有期
      徒刑4年6月、2年4月，定應執行刑有期徒刑6年4月確定；
      嗣於84年5 月10日縮刑假釋出監，所餘刑期交付保護管束
      ，惟於假釋期間內之95年間，均因違反肅清煙毒條例案件
      ，各經(1)本院於85年11月22日以85年度訴字第911 號判決
      判處有期徒刑3年4月，因上訴逾期而經臺灣高等法院於86
      年2月4日以86年度上訴字第284 號判決判處上訴駁回確定
      ；(2)本院於86年5月5日以86年度訴字第353 號判決判處有
      期徒刑3年4月，再經臺灣高等法院於86年10月21日以86年
      度上訴字第2633號判決判處上訴駁回確定；上揭2 案再經
      本院於86年12月11日以86年度聲字第1400號裁定定應執行
      刑有期徒刑6年2月確定；前開假釋乃經撤銷，尚餘殘刑有
      期徒刑3年4月又4日，與上開應執行刑接續執行，於91年6
      月18日縮刑假釋出監，所餘刑期交付保護管束；惟於假釋
      期間內，再因施用第一級毒品案件，假釋乃經撤銷，於93
      年6 月29日入監執行殘刑，然前揭(1)(2)案件嗣因減刑條例
      施行而經本院於96年7 月16日以96年度聲減字第46號裁定
      均減為有期徒刑1 年8 月，併定應執行刑有期徒刑3 年1
      月確定，甫於96年7 月16日縮刑期滿執行完畢。
（二）乙○○另於92年間，因施用第一級毒品案件，經本院於92
      年3月26日以92年度毒聲字第244號裁定送觀察、勒戒後，
      因認有繼續施用毒品之傾向，再經本院於92年7月9日以92
      年度毒聲字第557 號裁定令入戒治處所施以強制戒治，於
      93年6 月29日戒治期滿執行完畢；並經臺灣新竹地方法院
      檢察署檢察官於93年9 月16日以93年度戒毒偵字第47號為
      不起訴處分確定；再於98年3 月間，因施用第一級毒品案
      件，經本院於98年7月30日以98年度審訴字第455號判決判
      處有期徒刑7月確定（現仍執行中）。
（三）詎其仍不知悔改，於前開強制戒治執行完畢釋放後，再因
      施用毒品案件經追訴處罰，5 年內復基於施用第一級毒品
      海洛因之犯意，於98年8 月16日下午某時，在新竹縣竹東
      鎮○○路○段399號上館國小內，以將第一級毒品海洛因摻
      於香菸內點燃後吸取煙霧之方式，非法施用第一級毒品海
      洛因1 次。嗣為警於98年8月17日晚間8時許在前揭上館國
      小後門查獲，並當場扣得所有之第一級毒品海洛因1包（
      實稱毛重0.31公克，驗餘淨重0.0854公克）；復經乙○○
      同意採集其尿液送驗後，結果呈可待因、嗎啡陽性反應，
      始查悉上情。
（四）案經新竹縣政府警察局橫山分局報告臺灣新竹地方法院檢
      察署檢察官偵查起訴後，經檢察官聲請認罪協商判決，由
      本院合議庭裁定由受命法官獨任改依協商程序而為判決。
三、處罰條文：
    毒品危害防制條例第10條第1項、第18條第1項前段，刑法第
    11條、第47條第1項。
四、沒收銷燬：為警所扣得之第一級毒品海洛因1 包（經送驗後
    ，檢出第一級毒品海洛因成分，實稱毛重0.31公克，送驗淨
    重0.086公克，取樣0.0006 公克，驗餘淨重0.0854公克，有
    交通部民用航空局航空醫務中心98年9月3日航藥鑑字第0984
    434號毒品鑑定書1份在卷可參，見臺灣新竹地方法院檢察署
    98年度毒偵字第1391號偵查卷第61頁），屬毒品危害防制條
    例第2 條第2項第1款所定之第一級毒品，係違禁物，應依毒
    品危害防制條例第18條第1項前段規定，諭知沒收銷燬之；
    至驗罄部分，已失其違禁物之性質，爰不另為沒收銷燬之諭
    知，併予敘明。
五、協商判決除有刑事訴訟法第455條之4第1項第1款於本訊問程
    序終結前，被告撤銷協商合意或檢察官撤回協商聲請者；第
    2款被告協商之意思非出於自由意志者；第4款被告所犯之罪
    非第455條之2第1項所定得以協商判決者；第6款被告有其他
    較重之裁判上一罪之犯罪事實者；第7 款法院認應諭知免刑
    或免訴、不受理者情形之一，及違反同條第2 項「法院應於
    協商合意範圍內為判決；法院為協商判決所科之刑，以宣告
    緩刑或2 年以下有期徒刑、拘役或罰金為限」之規定者外，
    檢察官與被告均不得上訴。
六、如有前項得上訴之情形，得自收受宣示判決筆錄送達之日起
    10日內，向本院提出上訴書狀，上訴於第二審法院。
本案經檢察官洪期榮到庭執行職務。
中    華    民    國    99    年    5     月    31    日
                  刑事第九庭    書  記  官  林兆嘉
                                審判長法官  劉兆菊
以上筆錄正本係照原本作成。
中    華    民    國    99    年    5     月    31    日
                                書  記  官  林兆嘉
附錄本案論罪科刑法條：
毒品危害防制條例第10條
施用第一級毒品者，處6月以上5年以下有期徒刑。
施用第二級毒品者，處3年以下有期徒刑。

司法院資訊處製作；財團法人民間司法改革基金會備份。
